臺灣基隆地方法院基隆簡易庭民事判決
110年度基簡字第1099號
原      告  國泰世紀產物保險股份有限公司

法定代理人  陳萬祥  


訴訟代理人  蔡承豫  
            曾柏皓  
被      告  何灝叡  
上列當事人間損害賠償等事件，本院於民國111年2月16日言詞辯
論終結，判決如下：
    主　文
被告應給付原告新臺幣貳拾萬伍仟玖佰柒拾貳元，及自民國一一
○年十月三十一日起至清償日止，按週年利率百分之五計算之利
息。
原告其餘之訴駁回。
訴訟費用新臺幣貳仟貳佰參拾貳元由被告負擔，餘由原告負擔。
本判決得假執行。
    事實及理由
一、被告經本院合法通知，未於言詞辯論期日到場，核無民事訴
    訟法第386條所列各款情形，爰依同法第436條第2項、第385
    條第1項前段規定，准原告之聲請，由其一造辯論而為判決
    。
二、原告起訴主張：被告於民國109年12月9日上午9時52分許，
    駕駛車牌號碼0000-00號自用小客車行經新北市○○區○○○路00
    0號對面，因疑似身體狀況不適疏未注意車前狀況，不慎擦
    撞當時停靠在該處路邊而由原告所承保、訴外人蕭寶珠所有
    之車牌號碼000-0000號自用小客車（下稱系爭車輛），因而
    使系爭車輛受有損害，經被保險人即訴外人蕭寶珠報請原告
    處理，已由原告依保險契約修復返還，該車之車損修復明細
    為：工資新臺幣（下同）47,443元、零件179,288元、塗裝1
    7,833元，上開合計244,564元，依保險法第53條規定取得代
    位求償權，為此依保險法第53條及民法第184條第1項、第19
    1條之2規定，請求被告賠償修理費用等語。並聲明：被告應
    給付原告244,564元，及自起訴狀繕本送達翌日起至清償日
    止，按週年利率5%計算之利息。
三、被告未於言詞辯論期日到場，亦未提出書狀作何聲明或陳述
    。
四、本院之判斷：
  ㈠原告上開主張，業據提出新北市政府警察局道路交通事故當
    事人登記聯單、新北市政府警察局道路交通事故初步分析研
    判表、道路交通事故現場圖、現場及車損採證照片、車牌號
    碼000-0000號汽車之行車執照、技術人員勘車記錄表、北都
    汽車股份有限公司大武崙廠估價單（單號：9C0205號、9C02
    04號、9C0277號）、電子發票證明聯、車損照片等件影本為
    憑，本院亦依原告之聲請，向新北市政府警察局金山分局調
    取事故處理資料，經該局以110年12月20日新北警金交字第1
    104292924號函檢附事故相關處理資料，核與原告前揭主張
    並無不合；而被告經合法通知，無正當理由，未於言詞辯論
    期日到庭，復未提出書狀作何聲明或陳述以供審酌，堪認原
    告之主張為可採。
  ㈡按因故意或過失，不法侵害他人之權利者，負損害賠償責任
    ；又被保險人因保險人應負保險責任之損失發生，而對於第
    三人有損失賠償請求權者，保險人得於給付賠償金額後，代
    位行使被保險人對於第三人之請求權；但其所請求之數額，
    以不逾賠償金額為限；民法第184條第1項前段、保險法第53
    條第1項亦均有規定。被告於上開時間、地點不慎駕車擦撞
    停放在路邊之系爭車輛，自有過失，被告復未舉證證明其對
    於防止損害之發生，已盡相當之注意，且系爭汽車確因本件
    事故受損，被告之過失行為與系爭汽車受損結果間有相當因
    果關係，應負侵權行為損害賠償責任，原告已依保險契約給
    付系爭汽車之修復費用，自得依上開法律規定代位行使對被
    告之損害賠償請求權。
  ㈢另按負損害賠償責任者，除法律另有規定或契約另有訂定外
    ，應回復他方損害發生前之原狀；第1項情形，債權人得請
    求支付回復原狀所必要之費用，以代回復原狀，民法第213
    條第1項、第3項定有明文。但修理材料以新品換舊品，應予
    折舊（最高法院77年度第9次民事庭會議決議一參照）。再
    查系爭車輛於109年5月出廠（見系爭車輛之行車執照影本，
    因不知其確切之出廠日期，推定系爭車輛為109年5月15日出
    廠，而以109年5月15日為計算折舊之基準），至事故發生即
    受損之109年12月9日止，依營利事業所得稅查核準則第95條
    第6款規定：「固定資產提列折舊採用定率遞減法者，以1年
    為計算單位，其使用期間未滿1年者，按實際使用之月數相
    當於全年之比例計算之，不滿1月者，以月計」之方法計算
    結果，使用之時間應以7月計，其車輛及附加零件已有折舊
    ，應將折舊部分予以扣除。本院依行政院所頒固定資產耐用
    年數表及固定資產折舊率之規定，自用小客車之耐用年數為
    5年，依定率遞減法每年折舊369‰，則原告請求之修理費中
    ，零件部份之179,288元應予折舊，依上開標準計算折舊後
    ，原告所得請求之材料部份費用為140,696元（計算式：第1
    年折舊值為179,288元369‰⁷／₁₂=38,592元【元以下四捨五
    入，下同】，第1年折舊後價值為179,288元-38,592元=140,
    696元）。加計其餘不應折舊之修復金額（工資：47,443元
    、塗裝：17,833元），則修復系爭車輛之必要費用應為205,
    972元（計算式：140,696元+47,443元+17,833元=205,972元
    ）。故原告主張之車輛修復費用，在此範圍內係屬必要，逾
    此範圍，即非可採。
  ㈣按給付無確定期限者，債務人於債權人得請求給付時，經其
    催告而未為給付，自受催告時起，負遲延責任。其經債權人
    起訴而送達訴狀，或依督促程序送達支付命令，或為其他相
    類之行為者，與催告有同一之效力。遲延之債務，以支付金
    錢為標的者，債權人得請求依法定利率計算之遲延利息，但
    約定利率較高者，仍從其約定利率；應付利息之債務，其利
    率未經約定，亦無法律可據者，週年利率為5%，民法第229
    條第2項、第233條第1項及第203條分別定有明文。經查，本
    件原告所代位係侵權行為損害賠償之債，為給付未確定期限
    債務。是原告請求自起訴狀繕本送達翌日（即110年10月31
    日）起至清償日止，按週年利率5%計算之法定遲延利息，合
    於上開規定，應予准許。
五、綜上所述，原告基於民法侵權行為之規定及保險代位之法律
    關係，請求被告給付205,972元，及自起訴狀繕本送達之翌
    日即110年10月31日起至清償日止，按週年利率5%計算之利
    息，為有理由，應予准許。逾此範圍之請求，為無理由，應
    予駁回。
六、本件係民事訴訟法第427條第1項所定之標的金額500,000元
    以下之財產權訴訟，本院為被告敗訴之判決，應依職權宣告
    假執行。
七、訴訟費用即第一審裁判費2,650元，由被告負擔2,232元，餘
    由原告負擔。
據上論結，本件原告之訴為一部有理由、一部無理由，依民事訴
訟法第436條第2項、第385條第1項前段、第79條、第87條第1項
、第389條第1項第3款，判決如主文。
中　　華　　民　　國　　111 　年　　3 　　月　　1 　　日
                  基隆簡易庭法　官　李謀榮　　　　　
以上正本係照原本作成。
對於本件判決如有不服，應於收受送達後20日內向本院提出上訴
書狀，上訴於本院合議庭，並按他造當事人之人數附具繕本。如
委任律師提起上訴者，應一併繳納上訴審裁判費。
中　　華　　民　　國　　111 　年　　3 　　月　　1 　　日
                            書記官　鄭又綾